# 请教陈版，代扣代缴的税费

提问人：mhf706 时间：2018-04-14 16:13:07
A公司为供应商B代扣代缴增值税及附加税费，税法要求代扣代缴，但是A公司缴纳的税费无法从B收回，A公司自己承担了此部分税费。请教陈版：（ 1 ）缴纳的增值税取得了完税凭证，是否能作为进项税抵扣？（ 2 ）附加税费是计入税金及附加科目，还是其他相应科目？

回答人：chenyiwei
个人意见： 1 、在抵扣凭证合规的前提下应可以抵扣，但建议咨询税务专业人士意见； 2 、计入税金及附加。